【裁判字號】    92,交聲,508
【裁判日期】    921127
【裁判案由】    違反道路交通管理處罰條例聲明異議
【裁判全文】
臺灣桃園地方法院交通事件裁定                    九十二年度交聲字第五八號
    原處分機關  交通部公路總局新竹區監理所桃園監理站
    異  議  人
    即受處分人  乙○○○有限公司
    代  表  人  甲○○
右列受處分人因違反道路交通管理處罰條例案件，對於交通部公路總局新竹區監理所
桃園監理站於民國九十二年十月三十一日所為桃監裁五字第車裁五二─ＺＥ0000
000號裁決聲明異議，本院裁定如左：
    主  文
異議駁回。
    理  由
一、聲明異議意旨略以：緣異議人公司車號ＤＹ－三六四０之車輛於九十年一月二十
    七日於國道一號三六二公里北向因超速（時速一０六公里）違犯道路交通管理處
    罰條例第三十三條，需繳納新台幣三千元，內政部警政署國道公路警察局第五警
    察隊遂於九十年四月十八日（九十）公警國五交字第四七三號，發文予伊公司青
    田街住址，惟該所址因經濟不景氣，已暫停加工之工作，呈半歇業狀態，已無人
    駐守，無法收取繳納憑單並由郵政人員自動辦理退回。伊公司人員於九十二年十
    月中旬至桃園監理站辦理車輛行照更正，始獲監理辦事人員告知伊公司未繳納罰
    單事宜，伊公司因已過繳納日期，需加倍罰款金額六千元，在完全不知情的情況
    下且掛號信也未簽收，罰款單位未重覆查詢或電話告知，加倍罰款，實屬不公，
    無法接受此一裁定，懇請再查明原委，以減免加倍罰款，為此聲明異議。
二、按汽車行駛高速公路，應依速限標誌指示，為高速公路交通管制規則第五條所明
    文規定，違反上開規定者，依道路交通管理處罰條例第三十三條第一項規定，處
    汽車駕駛人新台幣（下同）三千元以上六千元以下罰鍰，又汽車行車速度，依標
    誌或標線之規定，無標誌‧‧‧，為道路交通安全規則第九十三條第一項所明文
    規定，違反上開規定者，依道路交通管理處罰條例第四十條第一項規定，處汽車
    駕駛人一千二百元以上二千四百元元以下罰鍰，再車輛所有人地址變更，不向公
    路監理機關辦理變更登記者，係違反道路交通安全規則第二十三條規定，此在道
    路交通管理處罰條例第十六條第一項第一款亦設有處罰規定。再「對於當事人之
    送達，有下列情形之一者，行政機關得依申請，准為公示送達：一應為送達之處
    所不明者‧‧‧當事人變更其送達之處所而不向行政機關陳明，致有第一項之情
    形者，行政機關得依職權命為公示送達」，為行政程序法第七十八條第一項第一
    款、第三項所明文規定，先予敘明。
三、原處分機關之答辯理由略以：(一)本案違規事實明確，國道公路警察局第五警察隊
    公警局交第ＺＥ0000000號違規單及採證照片足資料佐證。(二)依道路交安
    全規則第二十三條規定：「汽車顏色．．．及汽車所有人名稱、地址等如有變更
    ，均應向公路監機關辦理登記。」，查本站電腦資料，ＤＹ－三六四０號自小客
    貨車自八十八年十二月二十七日登記之車主名稱為乙○○○有限公司，地址為桃
    園縣桃園市○○街一四二之三號，迄今無地變更記錄。(三)本案違規單暨採證照片
    由國道公路警察局第五警局第五警察隊以異議人登記之車籍地址寄發，因「遷移
    新址不明」而遭郵局退回，舉發單位即依違反道路交通管理事件統一裁罰基準及
    處理細則第五條、行政程序法第七十八至八十二條規定於九十年四月十八日以（
    九十）公警國五交字第四七一二號函完成法定送達程序等語。
四：經查：車牌號碼ＤＹ－三六四０號自用小客貨車為異議人乙○○○電有限公司（
    下稱漢昇公司）所有，且該車之車籍住址至原處分機關於九十二年十一月十二日
    製作本件移送書時仍為「桃園縣桃園市○○街一四二之三號」，有車牌號碼ＤＹ
    －三六四０號車籍查詢單乙紙在卷可稽，該車於採證照片上所示之時間、地點，
    為警方以科學照相儀器採證拍得超速行駛，而由舉發單位填單舉發，再經新竹區
    監理所桃園監理站裁決處罰，有採證照片一張、舉發單位所填製之舉發違反道路
    交通管理事件通知單及交通部公路局新竹監裡所違反道路交通管理事件裁決書各
    一紙在卷可稽，異議人公司就該汽車違規超速之事實亦不爭執，堪認異議人所有
    之前開汽車確有違反高速公路交通管制規則第五條、道路交通安全規則第九十三
    條第一項規定之事實無誤。又舉發單位於填製舉發違反道路交通管理事件通知單
    後，即以掛號郵寄方式將舉發違反道路交通管理事件通知單送達至異議人（即受
    處分人）之車籍登記住址「桃園縣桃園市○○街一四二之三號」，然因異議人業
    已遷移新址不明而遭退回，舉發單位乃依違反道路交通管理事件統一裁罰標準及
    處理細則第五條及行政程序法第七十八條至第八十二條之規定，將前開各舉發違
    反道路交通管理事件通知單辦理公示送達公告，有該公示送達公告附卷可稽，再
    異議人公司於異議狀亦自承該該公司青田街住址已無人駐守，無法收取繳納憑單
    。異議人公司既已不在原登記之住址營業，依道路交通安全規則第二十三條規定
    ，自應向公路監理機關辦理變更登記，異議人未辦理變更登記，前開舉發違反道
    路交通管理事件通知單依車籍資料所載地址送達而無法寄達於異議人，自屬有可
    歸責於異議人之事由，是舉發單位因異議人遷移新址不明而依違反道路交通管理
    事件統一裁罰標準及處理細則第五條及行政程序法第七十八條至第八十二條之規
    定，分別為公示送達，於法自屬有據。又原處分機關所為之處罰主文，核與前開
    道路交通管理處罰條例第三十三條第一項、第四十條第一項及交通部所頒之「違
    反道路交通管理事件統一裁罰標準表」所示之統一裁罰標準相符，並無異議人所
    稱加倍裁罰之情形，異議人對此顯有誤解。
五、綜上所述，原處分機關新竹區監理所桃園監理站根據舉發單位移送之前開超速採
    證照片、舉發違反道路交通管理事件通知單及公示送達公告，裁決異議人之處罰
    ，於法並無不合，異議人之異議無理由，應予駁回。
據上論斷，應依道路交通案件處理辦法第十九條，裁定如主文。
中    華     民     國     九十二     年    十一     月     二十七     日
                                  臺灣桃園地方法院交通法庭
                                      法  官  林  春  鈴
右正本證明與原本無異。
如不服本裁定，應於裁定送達後五日內向本院提出抗告狀。
                                      書記官  江  世  亨
中        華        民        國   九十二   年   十一   月    二十七    日


司法院資訊處製作；財團法人民間司法改革基金會備份。
